【裁判字號】    97,非抗,70
【裁判日期】    971128
【裁判案由】    認可收養
【裁判全文】
臺灣高等法院民事裁定                  97年度非抗字第70號
再 抗告 人  甲○○
            丙○○
                        153.
上列  一人
法定代理人  丁  ○    住台北市○○路○段230巷77號
            乙○○    住大陸地.
                        153.
共同代理人  魏千律師
            林俊宏律師
上列再抗告人因認可收養事件，對於中華民國97年 3月25日臺灣
臺北地方法院97年度家抗字第11號第二審裁定，提起再抗告，本
院裁定如下：
    主  文
再抗告駁回。
再抗告訴訟費用由再抗告人負擔。
    理  由
一、按對於抗告法院所為抗告有無理由之裁定再為抗告，僅得以
    其適用法規顯有錯誤為理由，並經原法院之許可者為限，非
    訟事件法第45條第 3項定有明文。所謂「適用法規顯有錯誤
    」，係指原裁定違背法規或現存判例解釋者而言（最高法院
    57年台上字第1091號判例參照）。
二、本件再抗告人就原法院認其對於原法院93年度養聲字第 300
    號裁定之抗告為無理由，而駁回其抗告之原裁定，再為抗告
    ，係以：收養配偶之大陸地區子女，不應受臺灣地區與大陸
    地區人民關係條例第65條第 1款規定之限制，原裁定違反憲
    法關於平等原則及自由權之保障，並違反憲法第23條關於基
    本權利限制之範圍，其適用法規顯有錯誤云云，為其論據。
    惟按臺灣地區人民收養大陸地區人民為養子女，除依民法第
    1079條第 5項規定外，已有子女或養子女者，法院亦應不予
    認可，為臺灣地區與大陸地區人民關係條例第65條第 1款所
    明定。上開規定對於收養配偶在大陸地區子女之情形，並未
    設有除外規定。經查，再抗告人甲○○（民國20年 8月10日
    出生）為臺灣地區人民，已有親生女兒三人，欲收養其配偶
    丁○在大陸地區之子即再抗告人丙○○（民國86年8月2日年
    生）為養子，俱為原裁定所認定之事實。則原裁定適用臺灣
    地區與大陸地區人民關係條例第65條第 1款之規定，不予認
    可收養，並未違背法規或現存判例解釋。雖再抗告人主張臺
    灣地區與大陸地區人民關係條例第65條第 1款之規定違反憲
    法第22條所保障之家庭權、收養子女自由權及平等原則、比
    例原則，亦與民法收養制度目的相違，且剝奪法院認可收養
    之審查權限，應作目的性限縮解釋，即不應包括民法第1074
    條第 1項所定收養配偶之子女之情形云云。惟查該臺灣地區
    與大陸地區人民關係條例第65條第 1款之規定，並未經司法
    院大法官會議解釋為違憲，是原裁定適用上開規定不予認可
    收養，亦無違反現存解釋之可言。從而原裁定適用上開規定
    ，駁回再抗告人對於原法院93年度養聲字第 300號裁定之抗
    告，並無適用法規顯有錯誤之情形，乃再抗告人竟對之再為
    抗告，自屬不應許可。本院尚不受原法院所具「再抗告許可
    意見書」之拘束，應認再抗告人之再抗告為不合法。
三、據上論結，本件再抗告為不合法，依非訟事件法第46條、第
    21條第2項，民事訴訟法第495條之1第2項、第481條、第444
    條第1項、第78條，裁定如主文。
中    華    民    國    97    年    11    月    28    日
                  民事第六庭
                      審判長法  官  林鄉誠
                            法  官  許紋華
                            法  官  梁玉芬
正本係照原本作成。
不得再抗告。
中    華    民    國    97    年    11    月    28    日
                            書記官  常淑慧


司法院資訊處製作；財團法人民間司法改革基金會備份。
